最高法院刑事判決                              八十七年度台上字第一八二八號
    上  訴  人  甲○○
右上訴人因盜匪等罪案件，不服台灣高等法院台南分院中華民國八十七年三月十七日
第二審判決（八十七年度上訴字第八○號，起訴案號：台灣台南地方法院檢察署八十
六年度偵字第一二二八一、一三○六一號），提起上訴，本院判決如左：
    主  文
上訴駁回。
    理  由
一盜匪部分：
按刑事訴訟法第三百七十七條規定，上訴於第三審法院，非以判決違背法令為理由，
不得為之。是提起第三審上訴，應以原判決違背法令為理由，係屬法定要件。如果上
訴理由狀並未依據卷內訴訟資料，具體指摘原判決不適用何種法則或如何適用不當，
或所指摘原判決違法情事，顯與法律規定得為第三審上訴理由之違法情形，不相適合
時，均應認其上訴為違背法律上之程式，予以駁回。本件上訴意旨略稱：(一)證人盧正
義供稱：當時另有一目擊證人盧鵬云云，警方僅訊問盧正義未訊問盧鵬，諒係盧鵬所
證有利於上訴人甲○○，故警方未將其證言隨卷移送。(二)上訴人意在搶奪被害人劉美
杏財物，並未以強暴手段致使被害人不能抗拒等語。經查本件原判決認定上訴人意圖
為自己不法之所有，於民國八十六年九月二十五日十三時二十五分許，騎乘機車行經
台南市○○路四號前，以所騎機車自後方撞倒騎乘機車在前行進中之被害人劉美杏，
並於拖行一段距離後再行毆打被害人。致被害人不能抗拒而強取被害人所有皮包一只
、私章一枚、金融卡、身分證各一張、儲金簿六本及現金新台幣二千元等情。係以上
開事實已據被害人指訴綦詳，核與目擊證人盧正義證述情節相符，並有贓物領據一紙
在卷足資佐證。因認上訴人犯行明確，而維持第一審論處上訴人意圖為自己不法之所
有，以強暴致使不能抗拒而取他人之物罪刑，駁回上訴人在第二審之上訴，已詳所
憑之證據及認定之理由。並以上訴人乃係以騎乘機車，將行進中之被害人所騎機車撞
倒後，繼予拖行，復出手毆打被害人，致使被害人陷於不能抗拒程度後，始出手搶取
被害人皮包，衡情已屬強盜而非僅搶奪而已。上訴人所辯：伊僅搶奪被害人財物，非
強盜云云，乃避重就輕之詞，不足採信。於理由內詳加指駁。又上訴人犯行既已明確
，警訊或第一、二審偵審中未傳訊另一目擊證人盧鵬，依法並無不合。上訴意旨仍執
陳詞，就原判決已明白論斷之事項任意指摘，復以臆測之詞指另一目擊證人盧鵬可能
所證對其有利云云，均未就卷內資料具體指摘原判決有何違背法令，顯與法律規定得
為第三審上訴理由之違法情形，不相適合。依上說明，其上訴違背法律上之程式，應
予駁回。
二搶奪部分：
查第三審上訴書狀，應述上訴之理由，其未述者，得於提起上訴後十日內補提理
由書於原審法院，已逾上述期間，而於第三審法院未判決前仍未提出上訴理由書狀者
，第三審法院應以判決駁回之，刑事訴訟法第三百八十二條第一項、第三百九十五條
後段規定甚明。本件上訴人搶奪部分，不服原審判決，於民國八十七年四月三日提起
上訴，並未述理由，迄今逾期已久，於本院未判決前仍未提出，依上開規定，其提
起此部分上訴自非合法，應予駁回。
據上論結，應依刑事訴訟法第三百九十五條前段，判決如主文。
中      華      民      國    八十七    年      五      月    二十一    日
                              最高法院刑事第十庭
                                  審判長法官  吳  雄  銘
                                        法官  池  啟  明
                                        法官  陳  宗  鎮
                                        法官  石  木  欽
                                        法官  吳  火  川
      右正本證明與原本無異
                                              書  記  官
中      華      民      國    八十七    年      五      月    二十五    日
